臺灣臺北地方法院刑事判決　　　　　　　100年度訴字第506號
公　訴　人　臺灣臺北地方法院檢察署檢察官
被　　　告　林豐堯
選任辯護人　呂紹聖律師
上列被告因妨害風化案件，經檢察官提起公訴（100 年度偵字第
5145號），本院訊問後，被告為有罪之陳述，經合議庭裁定改行
簡式審判程序，判決如下：
    主  文
林豐堯共同意圖使女子與他人為性交之行為，而容留以營利，累
犯，處有期徒刑伍月，如易科罰金，以新臺幣壹仟元折算壹日。
扣案之性交易所得新臺幣肆仟元、行動電話貳支（即門號000000
0000、門號0000000000號行動電話，另含SIM 卡各壹枚）、帳冊
壹本、鑰匙貳支及大門感應器壹支，均沒收。
    事  實
一、林豐堯前曾於民國96年間因妨害風化等案件，經臺灣板橋地
    方法院於96年12月18日以96年度訴字第3292號判決判處有期
    徒刑6月，嗣經提起上訴，經臺灣高等法院於97年6月19日以
    97年度上訴字第13 90號判決上訴駁回，於97年7月17日確定
    ，並於97年9月2日易科罰金執行完畢。詎其猶不知悔改，與
    郭書宏（已經本院判處有期徒刑3 月，如易科罰金以新臺幣
    1,000 元折算1 日）共同基於意圖使女子與他人為性交行為
    而容留、媒介以營利之犯意聯絡，先由林豐堯向不知情之葉
    世強承租位於臺北市中山區○○○路119 巷20號4 樓之8 套
    房，另提供位於臺北市中山區○○○路119 巷20號3 樓之5
    套房作為容留應召女子與男客為性交行為場所，並於99年7
    月中旬起僱佣郭書宏負責招呼、引領男客之工作，郭書宏且
    以林豐堯所有交付之門號0000000000號、0000000000號行動
    電話作為與男客之聯絡工具。待男客接獲林豐堯所傳送之色
    情廣告簡訊而與林豐堯聯絡或以前揭行動電話與郭書宏聯繫
    後，林豐堯、郭書宏即與男客約定交易時間、內容及金額，
    並招待、引領男客到前開套房房間內，媒介、容留應召女子
    與不特定男客從性交易行為。每次性交易代價新臺幣（下同
    ）4, 000元，由林豐堯或郭書宏向男客收取費用，若由郭書
    宏向男客收取者，則轉交予林豐堯收執，林豐堯再將該次性
    交易費用與應召女子對分，另給予郭書宏每次招呼、引領1
    位男客費用200 元作為報酬，以此方式牟利。嗣於99年8 月
    23日17時5 分許，適有男客綽號小熊之人經由林豐堯之媒介
    ，以4,000 元之代價在上址4 樓之8 套房內與呂盈瑩完成性
    交易行為；再於99年8 月23日16時50分許，另有男客羅永邦
    經由郭書宏之媒介，以4,000 元之代價在上址3 樓之5 套房
    內與蘇怡蓉完成性交易行為後，為警查獲，並當場扣得林豐
    堯所有且供犯罪使用之門號0000000000號、0000000000號行
    動電話各1 支（均含SIM 卡）、帳冊1 本、鑰匙2 支貳支、
    大門感應器1 支；另在郭書宏身上扣得本件犯罪所得即男客
    交付之4,000 元。
二、案經臺北市政府警察局中山分局移送臺灣臺北地方法院檢察
    署檢察官偵查後起訴。
    理  由
一、按刑事訴訟法第273 條之1 規定除被告所犯為死刑、無期徒
    刑、最輕本刑為3 年以上有期徒刑之罪、或高等法院管轄第
    一審案件者外，於審判期日前之程序進行中，被告先就被訴
    事實為有罪之陳述時，審判長得告知被告簡式審判程序之旨
    ，並聽取當事人、代理人、辯護人及輔佐人之意見後，裁定
    進行簡式審判程序。經查，本件被告林豐堯被訴妨害風化乙
    案，非前開不得進行簡式審判程序之案件，經被告於本院行
    準備程序時就訴事實為有罪之陳述，且經法官告知被告簡式
    審判程序之旨，聽取被告、辯護人及檢察官之意見後，爰依
    上開刑事訴訟法第273 條之1 之規定，裁定改依簡式審判程
    序審判之，合先敘明。
二、上揭犯罪事實，業據被告於本院行準備程序時坦承不諱（見
    本院100 年5 月30日準備程序筆錄第2 頁），核與證人即另
    案被告郭書宏於警詢及偵查中（見99年度他字第11420 號偵
    查卷第10頁至第12頁、第19頁至第23頁、第72頁至第73頁）
    、證人呂盈瑩、蘇怡蓉等人於警詢中（同前偵查卷第25頁至
    第30頁、第32頁至第36頁）、證人即男客羅永邦於警詢中（
    同前偵查卷第37頁至第39頁）指述情節相符合，並有卷附租
    賃契約書影本1 份在卷可稽（同前偵查卷第43頁至第44頁）
    ，足徵被告前開自白，與事實相符合，值堪信實。本件事證
    明確，被告犯行，洵堪認定，應依法論科。
三、核被告所為，係犯刑法第231 條第1 項前段之意圖使女子與
    他人為性交之行為，而容留以營利罪。被告媒介女子與不特
    定男客為性交易行為，抑且進而提供套房容留其等進行性交
    易行為，媒介之低度行為應為容留之高度行為所吸收，不另
    論罪（參照最高法院94年度臺上字第6002號判決要旨），公
    訴人起訴雖未就被告容留部分起訴，惟該部分與起訴部分有
    包括一罪之關係，為起訴效力所及，本院應併予審判。被告
    與另案被告郭書宏間有犯意之聯絡，行為之分擔，均為共同
    正犯，應就各共犯之所為負全部責任。而按所謂集合犯，係
    一種構成要件類型，亦即立法者針對特定刑罰規範之構成要
    件，已預設其本身係持續實行之複次行為，具備反覆、延續
    之行為特徵，將之總括或擬制成一個構成要件之「集合犯」
    行為；此種犯罪，以反覆實行為典型、常態之行為方式，具
    侵害法益之同一性，因刑法評價上為構成要件之行為單數，
    因而僅包括的成立一罪。刑事法若干犯罪行為態樣，本質上
    原具有反覆、延續實行之特徵，立法時既予特別歸類，定為
    犯罪構成要件之行為要素，則行為人基於概括之犯意，在密
    切接近之一定時、地持續實行之複次行為，倘依社會通念，
    於客觀上認為符合一個反覆、延續性之行為觀念者，於刑法
    評價上，即應僅成立一罪，俾免有重複評價、刑度超過罪責
    與不法內涵之疑慮；學理上所稱「集合犯」之職業性、營業
    性或收集性等具有重複特質之犯罪均屬之，例如經營、從事
    業務、收集、販賣、製造、散布等行為概念者是（參照最高
    法院96年度台上字第3064號、95年度臺上字第1079號判決意
    旨）。而刑法第231 條第1 項前段之意圖使女子與他人為性
    交之行為，而容留以營利罪，本質上即具有反覆性，倘行為
    人在密切接近之一定時間及空間內反覆容留、媒介女子與他
    人為性交易之行為，無非以此營利之營業性犯罪所當然，於
    行為概念上，應認為包括的一罪，無連續犯或併合論罪可言
    ，於刑法評價上自應僅成立集合犯一罪。本案被告於99年7
    中旬起至99年8 月23日為警查獲時止，在上址多次反覆持續
    媒介、容留女子與不特定男客為性交易行為以牟利而未曾間
    斷，是被告與另案被告郭書宏共同經營應召之營業性行為，
    於概念上應評價為包括的一罪之集合犯而僅論以一罪。又查
    被告有犯罪事實欄所載之犯罪科刑及執行情形，有臺灣高等
    法院被告前案紀錄表存卷可按，其受有期徒刑之執行完畢後
    5 年以內再故意犯本件有期徒刑以上之罪，係屬累犯，應依
    法加重其刑。爰審酌被告正值青年，竟不思以正途取財，而
    利用媒介、容留女子與不特定男客為性交易行為以牟利，危
    害社會善良風氣非輕，及被告前有1 次犯妨害風化前科，有
    臺灣高等法院被告前案紀錄表1 份在卷可稽，猶不知悔改，
    所為實屬非是，惟考量被告犯罪後已經坦承犯行，且經營應
    召時間非長，及所得利益等一切情狀，量處如主文所示之刑
    ，並諭知易科罰金之折算標準。
四、扣案門號0000000000號、0000000000號行動電話各1 支（均
    含SIM 卡）、帳冊1 本、鑰匙2 支貳支、大門感應器1 支等
    物品，均係同案被告所有且俱供其等本案犯罪所用之物，業
    據另案被告郭書宏供明在卷（同前偵查卷第23頁），爰依刑
    法第38條第1 項第2 款規定宣告沒收﹔又扣案現金4,000 元
    則屬被告所有因本件犯罪所得之物，亦據另案被告郭書宏、
    證人羅永邦陳述明確在卷（同前偵查卷第23頁、第39頁），
    自應依刑法第38條第1 項第3 款規定宣告沒收之；至扣案之
    保險套8 枚，則係證人蘇怡蓉所有，爰不另宣告沒收，併此
    敘明。
據上論斷，應依刑事訴訟法第273 條之1 、第299 條第1 項前段
，刑法第28條、第231 條第1 項前段、第41條第1 項前段、第47
條第1 項、第38條第1 項第2 款、第3 款，刑法施行法第1 條之
1，判決如主文。
本案經檢察官徐仕瑋到庭執行職務。
中    華    民    國   100    年    6     月    13    日
                          臺灣臺北地方法院刑事第十七庭
                                      法  官  賴淑美
上正本證明與原本無異。
如不服本判決，應於收受送達後10日內向本院提出上訴書狀，其
未敘述上訴之理由者並得於提起上訴後10日內向本院補提理由書
（均須按他造當事人之人數附繕本）「切勿逕送上級法院」。
                                      書記官  許翠燕
中    華    民    國   100    年    6     月    17    日
附錄本件判決論罪科刑法條全文：
中華民國刑法第231條
意圖使男女與他人為性交或猥褻之行為，而引誘、容留或媒介以
營利者，處5年以下有期徒刑，得併科10萬元以下罰金。以詐術
犯之者，亦同。
公務員包庇他人犯前項之罪者，依前項之規定加重其刑至二分之
一。